臺灣彰化地方法院彰化簡易庭小額民事判決
110年度彰小字第280號
原      告  苟忠梅  

被      告  張㜋喬  
上列當事人間請求損害賠償事件，本院於民國110年9月14日言詞
辯論終結，判決如下：
    主  文
被告應給付原告新臺幣貳萬參仟陸佰柒拾柒元。
原告其餘之訴駁回。
訴訟費用新臺幣壹仟元，由被告負擔其中新臺幣參佰柒拾壹元，
其餘由原告負擔。
本判決原告勝訴部分得假執行。但被告如以新臺幣貳萬參仟陸佰
柒拾柒元為原告預供擔保，得免為假執行。
    理由要領
一、按因侵權行為涉訟者，得由行為地之法院管轄，民事訴訟法
    第15條第1項定有明文。查本件侵權行為地為彰化縣彰化市
    ，故本院有管轄權。
二、原告主張：被告於民國109年10月30日夜間11時23分許，無
    照駕駛車牌號碼0000-00號自用小客車（下稱肇事車輛），
    行經彰化縣彰化市民生路與陳陵路口處，因未注意車前狀況
    ，致撞及訴外人鄭振明所有，由原告駕駛後靜止停放該處路
    旁之車牌號碼0000-00號自用小貨車（下稱系爭車輛），致
    系爭車輛受損，系爭車輛經送廠修復，修理費用總計新臺幣
    （下同）63,870元（含工資36,750元、零件27,120元），嗣
    鄭振明已將本件事故系爭車輛對被告之損害賠償請求權讓與
    原告，本件原告認為被告應負7成過失責任，爰依侵權行為
    及債權讓與之法律關係提起本件訴訟等語。並聲明：被告應
    給付原告63,870元。
三、被告則以：原告請求的金額過高，修理項目、金額都沒有經
    過伊的確認，伊有向原告表示會慢一點到，但原告就自行處
    理，伊到場時東西都已拆光了，才告訴伊需要這麼多費用，
    也沒有拍照片，系爭車輛也不是全新的，認原告請求之金額
    不合理。原告違規停車已經超出正常範圍，且該處燈光又不
    明亮，才會擦撞到系爭車輛。伊目前受傷沒辦法工作，因為
    疫情關係目前失業狀態等語置辯。並聲明：原告之訴駁回。
四、得心證之理由：
（一）原告主張上開事實，業據其提出道路交通事故初步分析研
      判表、現場圖、事故照片、交修明細附表、債權讓與證明
      書等為證，並經本院向彰化縣警察局彰化分局調取道路交
      通事故初步分析研判表、調查卷宗、現場圖、調查報告表
      ㈠、㈡、談話紀錄表、舉發違反道路交通管理事件通知單、
      事故現場照片等資料核閱屬實，且為被告所不爭執，堪信
      為真。
（二）按因故意或過失，不法侵害他人之權利者，負損害賠償責
      任；汽車、機車或其他非依軌道行駛之動力車輛，在使用
      中加損害於他人者，駕駛人應賠償因此所生之損害。但於
      防止損害之發生，已盡相當之注意者，不在此限，民法第
      184條第1項前段、第191條之2分別定有明文。復按汽車行
      駛時，駕駛人應注意車前狀況及兩車並行之間隔，並隨時
      採取必要之安全措施，道路交通安全規則第94條第3項前
      段定有明文。查被告於上揭時、地駕駛肇事車輛時，未注
      意車前狀況及兩車並行之間隔，致與停放該處路旁之系爭
      車輛發生碰撞，造成系爭車輛受有損害，被告之行為與系
      爭車輛所受損害間具有相當因果關係。至被告雖辯稱係因
      系爭車輛違規停車已經超出正常範圍，且該處燈光又不明
      亮云云，然本院審酌交通卷附現場照片、路口監視器光碟
      、現場圖等資料，系爭車輛雖有於紅線處違規停車之過失
      ，仍不能免除被告注意車前狀況及兩車並行之間隔，隨時
      採取必要之安全措施之義務，而依當時情形又無不能注意
      之情事，被告復未舉證證明其就防止損害發生已盡相當之
      注意，自應就系爭車輛之損害負賠償責任。被告雖另辯稱
      原告送修未等被告到達，即開始拆裝維修，且維修費用太
      高，且現其受傷且失業等語，然依交通卷附現場照片及調
      查報告表㈡所示，系爭車輛受損部位為左側車身部分，本
      院審酌其損壞情形及修復之方式，與原告提出之交修明細
      附表所載維修項目並無明顯不符，另系爭車輛所受損害之
      範圍，係因上開車禍事故所導致，與拆修當時被告有無在
      場確認檢驗並無直接關連，縱令修復系爭車輛前，未即時
      通知被告或未經被告同意即逕為修理，仍不影響車主行使
      損害賠償請求權，所應審究者為，該實際修復費用與本件
      車禍有無關連性，且失業並非解免債務之事由，是被告此
      部分所辯，礙難據此為被告有利之判斷。被告復未能提出
      相關資料以實其說，是被告此部分抗辯，自不足採。
（三）按不法毀損他人之物者，被害人得請求賠償其物因毀損所
      減少之價額；負損害賠償責任者，除法律另有規定或契約
      另有訂定外，應回復他方損害發生前之原狀；第一項情形
      ，債權人得請求支付回復原狀所必要之費用，以代回復原
      狀，民法第196條、第213條第1項、第3項分別定有明文。
      又按物被毀損時，被害人除得依民法第196條請求賠償外
      ，並不排除民法第213條至第215條之適用，惟民法第196
      條之規定即係第213條之法律另有規定，請求賠償物被毀
      損所減少之價額，得以修復費用為估定之標準，但以必要
      者為限，例如：修理材料以新品換舊品，應予折舊。經查
      ，原告就系爭車輛支出修理費用共計63,870元（含工資36
      ,750元、零件27,120元），其中零件部分，係以新零件代
      替舊零件，揆諸前揭說明，自應將零件折舊部分予以扣除
      。又依行政院所頒「固定資產耐用年數表」及「固定資產
      折舊率表」之規定，其他業用客車之耐用年數為5年，依
      定率遞減法每年折舊1000分之369，又其最後1年之折舊額
      ，加歷年折舊累計額，其總和不得超過該資產成本原額10
      分之9。參照公路監理電子閘門資料所載，系爭車輛係於9
      3年1月出廠，至109年10月30日發生本件事故時，實際使
      用期間已逾5年，則扣除折舊額後，原告得請求之零件修
      理費為2,712元【計算式：27,120元×1/10=2,712元】。至
      於工資部分，並無折舊問題。從而，系爭車輛之修復費用
      共計為39,462元【計算式：2,712元＋36,750＝39,462元】
      。
（四）末按損害之發生或擴大，被害人與有過失者，法院得減輕
      賠償金額或免除之；前二項之規定，於被害人之代理人或
      使用人與有過失者，準用之，民法第217條第1項、第3項
      分別定有明文。又按汽車停車時，應依下列規定：一、禁
      止臨時停車處所不得停車；三、設有禁止停車標誌、標線
      之處所不得停車；汽車停車時應依車輛順行方向緊靠道路
      邊緣，其前後輪胎外側距離緣石或路面邊緣不得逾四十公
      分；紅實線設於路側，用以禁止臨時停車，道路交通安全
      規則第112條第1項第1款、第4款、第2項、道路交通標誌
      標線號誌設置規則第149條第1項第1款第5目分別定有明文
      。查本件事故之發生，被告固有如前揭所述之過失，惟原
      告駕駛系爭車輛於路邊設有紅實線之禁止臨時停車標線處
      違規停車，且其前後輪胎外側距離緣石或路面邊緣近1公
      尺，客觀上已足以阻礙他人合法行車路線，進而提高肇事
      之可能性，自屬本件事故發生之肇事原因之一，亦有過失
      ，此有上開交通卷宗、現場圖、事故現場照片等資料在卷
      可參。本院綜合審酌本件事故發生緣由，再審酌雙方之過
      失情節比例一切情狀後，認被告應負擔60%之過失責任，
      原告應負擔40%之過失責任。則原告行使損害賠償請求權
      ，亦應依此比例酌減被告之賠償責任。從而，原告得請求
      被告賠償之金額應為23,677元【計算式：39,462元×60%＝2
      3,677元，元以下四捨五入】。
五、綜上所述，原告依侵權行為及債權讓與之法律關係，請求被
    告給付23,677元，為有理由，應予准許；逾此範圍之請求，
    則無理由，應予駁回。
六、本件事證已臻明確，兩造其餘主張及攻擊防禦方法，核與判
    決結果不生影響，爰不一一論述，附此敘明。
七、本件原告勝訴部分係小額程序為被告敗訴之判決，依民事訴
    訟法第436條之20規定，應依職權宣告假執行，並依同法第3
    92條第2項規定，依職權宣告被告如預供擔保，得免為假執
    行。
八、訴訟費用負擔之依據：民事訴訟法第79條。
中    華    民    國   110    年    9     月    28    日
                  臺灣彰化地方法院彰化簡易庭
                      法  官  李欣恩
以上正本係照原本作成。
如不服本判決，僅得以判決違背法令為理由提起上訴，並應於判
決送達後20日內，向本院提出上訴狀。（須按他造當事人之人數
附繕本）。如委任律師提起上訴者，應一併繳納上訴審裁判費。
中    華    民    國   110    年    9     月    28    日
                      書記官  姚志鴻